【裁判字號】    97,訴,5406
【裁判日期】    980408
【裁判案由】    毒品危害防制條例
【裁判全文】
臺灣板橋地方法院刑事判決              97年度訴字第5406號
公  訴  人  臺灣板橋地方法院檢察署檢察官
被      告  甲○○
                    （現另案於臺灣臺北監獄執行）
上列被告因違反毒品危害防制條例案件，經檢察官提起公訴（97
年度毒偵字第8694號），嗣因被告就被訴事實為有罪之陳述，本
院告知被告簡式審判程序之旨，並聽取當事人之意見後，裁定改
由受命法官獨任依簡式審判程序進行，判決如下：
    主  文
甲○○施用第一級毒品，累犯，處有期徒刑捌月。
扣案之第一級毒品海洛因壹包之外包裝沒收，其內之海洛因（驗
後淨重零點捌公克）沒收銷燬之。
    事  實
一、甲○○前因搶奪案件，經本院於民國94年6 月30日以94年度
    訴字第1271號判處有期徒刑7 月，並於94年8 月4 日確定；
    復因施用毒品案件，經本院於94年8 月31日以94年度訴字第
    1607號判處有期徒刑8 月，並於94年9 月22日確定；又因竊
    盜案件，經臺灣臺北地方法院於95年7 月20日以94年度易字
    第1540號判處有期徒刑1 年，再經臺灣高等法院於95年11月
    8 日以95年度上易字第1704號撤銷原判決，但仍判處有期徒
    刑1 年確定。上開三案復經臺灣高等法院以96年度聲字第19
    8 號裁定定其應執行刑為有期徒刑2 年確定，嗣經入監執行
    後，又經臺灣高等法院以96年度聲減字第428 號裁定減刑並
    定其應執行刑為有期徒刑10月又15日確定，而於96年7 月16
    日執行完畢。
二、甲○○前另因施用毒品案件，經臺灣臺北地方法院裁定送觀
    察、勒戒後，因認無繼續施用毒品之傾向，而於93年11月29
    日觀察、勒戒執行完畢釋放出所，並經臺灣臺北地方法院檢
    察署檢察官於同年月30日以93年度毒偵字第1587號不起訴處
    分確定。其於上開觀察、勒戒執行完畢釋放後之5 年內，復
    因施用毒品案件，經本院判處罪刑如上，並已執行完畢。詎
    其猶不知悔改，竟又基於施用第一級毒品海洛因之犯意，於
    97年10月20日下午5 時許，在臺北縣新店市之耕莘醫院廁所
    內，以注射針筒注射海洛因之施用方式，施用海洛因1 次。
    嗣於97年10月21日晚上10時20分許，在臺北縣永和市○○路
    279 號前，因其形跡可疑，經警盤查，而當場扣得海洛因1
    包（驗後淨重0.38公克），警方並採集其之尿液送驗，因而
    查獲上情。
三、案經臺北縣政府警察局中和分局報告臺灣板橋地方法院檢察
    署檢察官偵查起訴。
    理  由
壹、程序方面：
    按本件被告甲○○所犯係死刑、無期徒刑、最輕本刑為3 年
    以上有期徒刑以外之罪，其於準備程序就前揭被訴事實為有
    罪之陳述，經法官告知簡式審判程序之旨，並聽取其與公訴
    人之意見後，本院認無不得或不宜改依簡式審判程序進行之
    處，爰依刑事訴訟法第273 條之1 第1 項、第284 條之1 ，
    裁定本件由受命法官獨任進行簡式審判程序，合先敘明。
貳、實體方面：
  一、認定事實部分：
      訊據被告甲○○對於前揭犯罪事實均坦承不諱，本院復審
      酌：
    (一)查被告前因施用毒品案件，有如前揭犯罪事實欄所載經送
      觀察勒戒及觀察勒戒執行完畢釋放之紀錄，且有如前揭犯
      罪事實欄所載之論罪科刑及執行完畢之紀錄，此有臺灣高
      等法院被告前案紀錄表1 份在卷可按。是被告於涉本案之
      前，業曾因施用毒品案件，經送前揭觀察勒戒，嗣於前揭
      觀察勒戒執行完畢釋放後之5 年內，再犯前揭施用毒品之
      罪甚明。
    (二)次查，經警將自被告處所採之尿液送驗結果，係呈嗎啡陽
      性反應，此有警方所採尿液之姓名代碼對照表、臺灣檢驗
      科技股份有限公司97年11月25日編號CH/2008/B0200 號濫
      用藥物檢驗報告各1 份在卷可稽。前揭尿液檢驗報告載明
      係以ＧＣ／ＭＳ（即氣相層析質譜儀分析法）方法作為確
      認檢驗之方式，而該方法之原理係檢品經氣化後，通過層
      析管分離純化，再將純化後之成分循序送入質譜儀做個別
      鑑定。因質譜儀所測定之圖譜，在化學上被公認具有指紋
      特性，故可據以完全判定該檢品係為何種化合物。職是，
      台北榮民總醫院即認為若以氣相層析質譜儀（ＧＣ／ＭＳ
      ）作藥物及其代謝產物之定性及定量分析，幾乎不會有偽
      陽性反應產生，此經該院於83年4 月7 日以83北總內字第
      3059號函釋明在案。準此而論，被告之尿液經以氣相層析
      質譜儀分析法檢驗，既係呈嗎啡陽性反應，顯見被告應有
      在前揭犯罪時間、地點施用海洛因之行為甚明。
    (三)此外，扣案之米白色粉末1 包送驗結果，確係第一級毒品
      海洛因無訛（驗後淨重0.38公克），此有交通部民用航空
      局航空醫務中心97年11月5 日航藥鑑字第0975610 號毒品
      鑑定書1 份在卷可稽，核與被告所施用之毒品相符，益見
      被告確有施用海洛因無誤。
    (四)綜上所述，被告前曾初犯施用毒品，經送前揭觀察勒戒，
      而於前揭觀察勒戒執行完畢釋放後，5 年內再犯前揭施用
      毒品之罪，嗣後又為本件施用毒品犯行，事證應屬明確，
      其犯行應堪認定。
  二、論罪科刑：
    (一)查海洛因係屬毒品危害防制條例第2 條第2 項第1 款所規
      定之第一級毒品，核被告所為，係犯毒品危害防制條例第
      10條第1 項施用第一級毒品罪。被告持有毒品，復進而施
      用，其持有毒品之低度行為，為施用毒品之高度行為所吸
      收，不另論罪。被告前有如前揭犯罪事實欄所載之論罪科
      刑及執行完畢之紀錄，業如前述，其受有期徒刑執行完畢
      ，於5 年以內故意再犯本件最重本刑為有期徒刑以上之罪
      ，為累犯，應依刑法第47條第1 項規定，加重其刑。
    (二)本院審酌被告施用毒品，足以戕害其身心，滋生其他犯罪
      ，惡化治安，嚴重損及公益，且被告前曾多次犯有施用毒
      品之罪，復經觀察勒戒執行完畢，其竟再為本件施用毒品
      犯行，顯見其不思悔改，自我控制能力亦顯不佳；惟另考
      量被告於犯後已能坦承犯行，而其施用毒品之行為於本質
      上係屬自我戕害行為，反社會性之程度應屬較低等一切情
      狀，酌情量處如主文所示之刑，以資懲儆。又扣案之海洛
      因1 包內之海洛因，既屬第一級毒品，爰依毒品危害防制
      條例第18條第1 項前段規定，併予宣告沒收銷燬之（惟鑑
      驗耗用之毒品既已滅失，自毋庸宣告沒收銷燬）；至該海
      洛因1 包之外包裝，係用於包裹海洛因，防其裸露、潮濕
      ，便於攜帶施用，亦係供其持有、施用海洛因所用或預備
      之物，且係被告所有，此據被告於本院審理時供明在卷，
      爰依刑法第38條第1 項第2 款規定，亦併予宣告沒收。
據上論斷，應依刑事訴訟法第273 條之1 第1 項、第284 條之1
、第299 條第1 項前段，毒品危害防制條例第10條第1 項、第18
條第1 項前段，刑法第11條、第47條第1 項、第38條第1 項第2
款，判決如主文。
本案經檢察官黃筵銘到庭執行職務。
中    華    民    國    98    年    4     月    8     日
                  刑事第七庭    法  官  陳信旗
以上判決正本證明與原本無異。
如不服本判決，應於判決送達後10日內敘明上訴理由，向本院提
出上訴狀 (應附繕本) ，上訴於臺灣高等法院。其未敘述上訴理
由者，應於上訴期間屆滿後20日內向本院補提理由書，「切勿逕
送上級法院」。
                                書記官  陳昭綾
中    華    民    國    98    年    4     月    8     日
附錄本判決論罪科刑之法條：
毒品危害防制條例第10條
    施用第一級毒品者，處6 月以上5 年以下有期徒刑。
    施用第二級毒品者，處3 年以下有期徒刑。


司法院資訊處製作；財團法人民間司法改革基金會備份。
